# 请问吸收合并的验资程序和求范本

提问人：cyl900000 时间：2010-11-21 21:52:43
我现在要在做吸收合并的验资，吸收和被吸收合并公司已于 2009 年 12 月 31 日做为评估基准日进行了评估，合并完成日想定于 2010 年9 月 30 日，本次合并为非同一控制人的合并。 请问吸收合并验资前企业应进行什么工作。另外验资时我们应要求企业提供什么资料呢？ 同时我们验资的新增的投入资产金额如何确定呢？是按公允价值确定吗？如何确定合并完成日的公允价值呢？与 2009 年 12 月 31日的公允价值有什么联系呢？ 谢谢

回答人：chenyiwei
回复 楼主 cyl900000 的帖子我以前在本版面上发过改制、合并、分立等特殊情形下的验资报告格式（ 2006 年年底左右），你可以搜索一下。

回答人：chenyiwei
回复 板凳 cyl900000 的帖子改制是法人行为，需按个别报表为基础进行审计和确定折股方案。

提问人：cyl900000 时间：2010-11-21 21:52:43
我现在要在做吸收合并的验资，吸收和被吸收合并公司已于 2009 年 12 月 31 日做为评估基准日进行了评估，合并完成日想定于 2010 年9 月 30 日，本次合并为非同一控制人的合并。
请问吸收合并验资前企业应进行什么工作。另外验资时我们应要求企业提供什么资料呢？
同时我们验资的新增的投入资产金额如何确定呢？是按公允价值确定吗？如何确定合并完成日的公允价值呢？与 2009 年 12 月 31 日的公允价值有什么联系呢？
谢谢

回答人：chenyiwei
原帖由 cyl900000 于 2010-11-23 10:10 发表
不好意思，我按您的名称进行了了搜寻，但并没有发现相关的贴子，能否麻烦再发一次呢？谢谢！ 见附件。